最高法院民事裁定　　　　　　　　　 110年度台抗字第1292號
再　抗告人　黃吉珍
代　理　人　翁方彬律師
　　　　　　呂冠勳律師
上列再抗告人因與賀鳴珩（即湯桂琴之繼承人）間請求清償債務
強制執行事件，對於中華民國110年8月31日臺灣高等法院裁定（
110年度抗字第882號），提起再抗告，本院裁定如下：
    主  文
再抗告駁回。                                            
再抗告程序費用由再抗告人負擔。
    理  由
按假執行判決者，法院於給付判決確定前，賦與該判決以執行力
之裁判。假執行與假扣押或假處分有間；前者之執行力，與確定
判決相同，後者之執行力，僅止於保全強制執行之目的而已，此
觀民事訴訟法第522條、第532條規定即明。又已發見之債務人財
產不足抵償聲請強制執行債權或不能發現債務人應交付之財產時
，執行法院得依債權人聲請或依職權，定期間命債務人據實報告
該期間屆滿前一年內應供強制執行之財產狀況，強制執行法第20
條第1 項定有明文，其目的在防杜債務人於執行前預行隱匿、處
分其財產，致使債權人耗時費力取得之執行名義為之落空，故課
債務人報告於受強制執行前一定期間內，其責任財產變動狀況或
應交付財產所在之義務。
本件相對人賀鳴珩以臺灣臺北地方法院（下稱臺北地院） 108年
度重訴字第1262號判決（下稱系爭判決）主文第2 項再抗告人應
給付相對人新臺幣（下同） 352萬5,525元本息、第7項相對人以
117萬5,000元為再抗告人供擔保後得假執行，為執行名義，供擔
保後，聲請該院民事執行處以110年度司執字第28410號強制執行
事件，對再抗告人強制執行。執行法院司法事務官於民國110年4
月23日以執行命令（下稱系爭執行命令），命再抗告人據實報告
自 109年5月3日至110年5月3日1年內應供執行之財產狀況，再抗
告人聲明異議。臺北地院司法事務官於110年5月27日裁定駁回，
再抗告人不服，對之提出異議，經臺北地院於同年6月30日以110
年度執事聲字第 121號裁定駁回。再抗告人復提起抗告。原法院
以：假執行裁判之執行名義與確定判決有相同之執行力，其執行
亦屬終局執行，而非保全執行，強制執行法第20條規定並未排除
假執行裁判之終局執行。查相對人依系爭判決主文第2、7項，於
供擔保後，聲請系爭執行事件對再抗告人假執行，僅扣押再抗告
人之存款債權2萬6,947元，與本件執行債權金額352萬5,525元相
差懸殊，顯不足以清償債權，執行法院依相對人之聲請，以系爭
執行命令命再抗告人據實報告自 109年5月3日至110年5月3日1年
內應供執行之財產狀況，於法並無不合，因而維持臺北地院所為
駁回異議之裁定，駁回再抗告人之抗告，經核並無適用法規顯有
錯誤之情形。再抗告意旨，指摘原裁定適用法規顯有錯誤，聲明
廢棄，非有理由。
據上論結，本件再抗告為無理由。依強制執行法第30條之1 ，民
事訴訟法第495條之1第2項、第481條、第449條第1項、第95條、
第78條，裁定如主文。
中    華    民    國   110    年    11    月    10    日
                      最高法院民事第四庭
                          審判長法官  鄭  雅  萍  
                                法官  王  金  龍  
                                法官  王  本  源  
                                法官  蕭  胤  瑮  
                                法官  滕  允  潔  
本件正本證明與原本無異
                                      書  記  官
中    華    民    國   110    年    11    月    17    日